Inventaris van het archief van de Technische Universiteit Delft, Ondernemingsraad
Nationaal Archief, Den Haag
Technische Universiteit Delft: Ondernemingsraad
TU Delft / Ondernemingsraad
archiefvorming: merendeel 1996-2003
oudste stuk - jongste stuk: 1996-2003
37346
48 inventarisnummer(s); 2,00 meter
Normale geschreven, getypte en gedrukte documenten, geen bijzondere handschriften.
Nationaal Archief, Den Haag
Technische Universiteit Delft / Ondernemingsraad
Het archief bevat voornamelijk vergaderstukken van de ondernemingsraad en van enkele onderdeelcommissies.
Archiefvorming
Geschiedenis van de archiefvormer
De Technische Hogeschool Delft (THD) komt voort uit de 'Koninklijke Akademie ter opleiding van burgerlijke ingenieurs zoo voor 's lands dienst als voor de nijverheid en van kwekelingen voor den handel'. De Akademie werd op 8 januari 1842 opgericht door koning Willem II. Naast ingenieurs en handelsdeskundigen werden er ook ambtenaren opgeleid voor Nederlands-Indië.
De Akademie werd 22 jaar later opgeheven. Met de invoering van de Wet op het Middelbaar Onderwijs, komt in1863 in Delft een Polytechnische Hogeschool. Deze nam de taken van de Akademie over, behalve de opleiding van ambtenaren voor de Oost-Indische dienst.
De Hogeschool leidde architecten en ingenieurs op voor weg- en waterbouw, scheepsbouw, werktuigbouw en mijnbouw.
De Polytechnische Hogeschool had nog geen academisch niveau, dat kwam pas in 1905. De Delftse opleiding werd toen verheven tot Technische Hogeschool.
De feestelijke opening door koningin Wilhelmina vond plaats op 10 juli 1905 in de Stadsdoelen van Rotterdam.
In de jaren 60 en 70 ontstonden er grote veranderingen in het onderwijs in Nederland. Bestaande bestuursstructuren tussen Hogescholen en Universiteiten zouden veranderen. Wet Universitaire Bestuurshervorming (WUB) en de Wet op het Wetenschappelijk Onderwijs (WWO) hebben hier voor gezorgd.
In 1985 bepaalde een nieuwe Wet op het Wetenschappelijk Onderwijs dat de benaming 'hogeschool' alleen nog gold voor hoger beroepsonderwijs. Zo ontstond op 1 september 1986 de Technische Universiteit Delft.
Ondernemingsraad TU Delft
De Ondernemingsraad (OR) is een medezeggenschapsorgaan van het personeel van de TU Delft. De leden van de OR worden elke 3 jaar gekozen door de medewerkers van de TU Delft. De OR bestaat uit 21 leden. De bevoegdheid van de OR zijn vastgelegd in de Wet op de Ondernemingsraden (WOR). De Raad heeft het recht te adviseren over belangrijke financieel-economische besluiten en over besluiten die de bedrijfsorganisatie treffen. Regelingen op het gebied van het sociaal beleid kunnen niet worden genomen zonder de instemming van de Ondernemingsraad.
De OR werd in Delft tegelijkertijd met de Studentenraad ingevoerd ten gevolge van de implementatie van de Wet Modernisering Universitaire Bestuursorganisaties (MUB). In 1997 was de eerste verkiezing van de OR.
Organogram
Geschiedenis van het archiefbeheer
Het te bewerken archiefblok van de Ondernemingsraad van de Technische Universiteit Delft handelt over de periode van 1996-2003.
De eerste archiefbescheiden die terug te vinden zijn dateren uit het jaar 1996. Dit is een omslag betreffende “Processen-verbaal van verkiezingen van de Universiteitsraad, Studentenraad en Ondernemingsraad”.
Op 13 mei 2008 werd de faculteit Bouwkunde getroffen door een enorme brand. In de hectiek die daarna ontstond werd vergeten dat zich in de puinhopen van het gebouw ook een archief bevond.
Dit archief zou verloren zijn gegaan als de Erfgoedinspectie niet had ingegrepen. Medewerkers van deze inspectie maakten duidelijk hoe waardevol ze dit archief vonden en zorgden ervoor dat de inhoud werd gered en gerestaureerd.
Om te voorkomen dat zo’n riskante en dure situatie zich in de toekomst opnieuw voordoet is het Project Calamiteitenplan opgestart. Dit project heeft als doel om alle belangrijke archieven die zich in de faculteiten van de TU Delft bevinden veilig te stellen.
Voor dit veiligstellen is er momenteel, bij de afdeling Document Management & Archieven (DMA), onderdeel van de TU Library, een speciaal Projectteam Calamiteitenplan aanwezig. Dit team beschikt over de deskundigheid om te bepalen wat er – volgens de wet – bewaard moet blijven en archieven op de juiste manier te beschrijven. Ook weten ze hoe archiefmateriaal het beste opgeslagen kan worden.
De verwerving van het archief
Het archief van de Ondernemingsraad is in 2020 overgedragen aan het Nationaal Archief krachtens art. 12 van de Archiefwet 1995.
Inhoud en structuur van het archief
Inhoud
Het archief is opgebouwd uit dossiers, deze bestaan uit vergaderstukken en algemene beleidsmatige stukken.
Selectie en vernietiging
Voor het selecteren van het archief is het Basisselectiedocument (BSD) 60 Wetenschappelijk Onderwijs 1985 - gebruikt. Na het ondertekenen van vernietigingslijst is de vernietiging in gang gezet.
Aanvullingen
Er kunnen aanvullingen op dit archief komen.
Ordening van het archief
De dossiers hebben een vrij duidelijk opgebouwde dossierstructuur. De dossiers zijn chronologisch geordend, binnen de tweedeling: vergaderingen (met sub onderwerpen) en afzonderlijke onderwerpen.
Aanwijzingen voor de gebruiker
Openbaarheidsbeperkingen
Volledig openbaar.
Materiële beperkingen
Het archief kent geen beperkingen voor het raadplegen van stukken als gevolg van slechte materiële staat.
Aanvraaginstructie
Openbare archiefstukken kunnen online worden aangevraagd en gereserveerd. U kunt dit ook via de terminals in de studiezaal van het Nationaal Archief doen. Om te kunnen reserveren dient u de volgende stappen te volgen:
Creëer een account of log in.
Selecteer in de archiefinventaris een archiefstuk.
Klik op ‘Reserveer’ en kies een tijdstip van inzage.
Verwant materiaal
Beschikbaarheid van kopieën
Inventarisnummers van dit archief zijn niet in kopievorm beschikbaar
Verwante archieven
3.12.08.07 - Inventaris van het archief van de Technische Hogeschool/Technische Universiteit Delft:
College van Bestuur, 1945-2012(1914-1938)
Publicaties
[Eventuele lopende, toelichtende tekst. Hier uitsluitend een opsomming van literatuur, uitgegeven door de archiefvormer, of geheel of grotendeels gewijd aan de archiefvormer.]
[Naam auteur, ][Eigenlijke titel van het werk][, Plaats van uitgave, jaar van uitgave]
Bijlagen
Lijst van gebruikte afkortingen
THD
Technische Hogeschool Delft
TUD
Technische Universiteit Delft
WUB
Wet Universitaire Bestuurshervorming
WWO
Wet op het Wetenschappelijk Onderwijs
BSD
Basisselectiedocument
OR
Ondernemingsraad
OdC
Onderdeelcommissie
Beschrijving van de series en archiefbestanddelen
- Stukken niet naar inhoud beschreven, 1.
  - Voorzittersoverleg, 1.1.
    - Notulen van het voorzittersoverleg, 1998-2003; 1-4; 4 omslagen
      - Januari - augustus, 1998-1998, 1
      - September – september, 1998-1999, 2
      - Oktober – oktober, 2000-2001, 3
      - November – december, 2002-2003, 4
  - Overleg met het College van Bestuur, 1.2.
    - Vergaderstukken van de overlegvergaderingen met het College van Bestuur, 1998-2002; 5-7; 3 omslagen
      - April – maart, 1998-2001, 5
      - April – augustus, 2001, 6
      - September – oktober, 2001-2002, 7
    - Vergaderstukken van de gezamenlijke vergaderingen van de ondernemingsraad met het College van Bestuur en de studentenraad, 1998-2002; 8-10; 3 omslagen
      - Juni – augustus, 1998, 8
      - Mei – augustus, 1999-2001, 9
      - September – april, 2001-2002, 10
  - Vergaderingen ondernemingsraad, 1.3.
    - Vergaderstukken van de ondernemingsraadvergaderingen, 1997-2002; 11-25; 12 omslagen, 3 pakken
      - November – maart, 1997-1998, 11
      - April – juni, 1998, 12
      - September – november, 1998, 13
      - December – maart, 1998-1999, 14
      - April – augustus, 1999, 15
      - September – januari, 1999-2000, 16
      - Februari - juni, 2000, 17
      - Juli - september, 2000, 18
      - November - december, 2000, 19; pak
      - Februari - mei, 2001, 20; pak
      - Juni - juli, 2001, 21; pak
      - Augustus - oktober, 2001, 22
      - November - december, 2001, 23
      - Januari – februari, 2002, 24
      - Februari - april, 2002, 25
    - Vergaderstukken van diverse onderdeelcommissies, 1998-2004; 26-37; 8 omslagen, 4 pakken
      - Faculteit Informatietechnologie en systemen, 1998-2000, 26
      - Faculteit Luchtvaart- en Ruimtevaarttechniek, 1998-2002, 27; pak
      - Faculteit Ontwerp, Constructie en Productie, 1998-2001, 28
      - Faculteit Techniek, Bestuur en Management, 1998-2002, 29
      - Faculteit Technische Natuurwetenschappen, 1998-2004, 30
      - Interfacultair Reactorinstituut, 1998-2001, 31
      - Facilitaire Dienst, 1998-2001, 32
      - Onderzoeksinstituut Technische Bestuurskunde, 1998-2002, 33
      - Staf, Bestuur- en Servicecentra en de Universiteitsdienst, 1998-2001, 34
      - Staf, Bestuur- en Servicecentra en de Universiteitsdienst, 2002, 35; pak
      - Staf, Bestuur- en Servicecentra en de Universiteitsdienst, 2003, 36; pak
      - Personeel en Organisatie, 1999-2002, 37; pak
    - Stukken ter kennisneming voor de onderdeelcommissies, 1998-2002; 38; omslag
    - Stukken van de onderdeelcommissie van de Dienst Technische Ondersteuning inzake de reorganisatie, 1998-2001; 39-40; 2 pakken
      - 1998 - juni1999, 1998-1999, 39
      - jul 1999 – 2001, 1999-2001, 40
    - Stukken van de onderdeelcommissie van de faculteit Civiele Techniek en Geowetenschappen, met OdC-kranten, 1998-2002; 41; omslag
- Stukken naar inhoud beschreven, 2.
  - Processen-verbaal van verkiezingen van de Universiteitsraad, Studentenraad en Ondernemingsraad, 1996-1997; 42; omslag
  - Stukken betreffende de Modernisering Ondersteunende Diensten ter beoordeling door de ondernemingsraad, 1998; 43; pak
  - Stukken ter beoordeling door de ondernemingsraad inzake reorganisatie in het kader van de Modernisering Ondersteunende Diensten (MOD), 1998; 44-46; 3 pakken
    - Deel I, 44
    - Deel II, 45
    - Deel III, 46
  - Jaarverslagen van de ondernemingsraad, 1999-2001; 47-48; 2 omslagen
    - 1998 en 1999, 1999-2000, 47
    - 2000, 2001, 48